Archives photographiques conservées dans le département des Alpes-Maritimes (06)
Direction des Archives de France
Département des Alpes-Maritimes (06)
photographie
- Collections des Archives départementales des Alpes-Maritimes
  - Cartes postales conservées aux Archives départementales des Alpes-Maritimes, A partir de la fin du XIXe siècle; 2 Fi; Carte postale ancienne et moderne; 8 762 (Album)
    Achat et don
    Fonds ouvert
    Accès libre
    Base de données informatique intitulée Iconographie des Alpes-Maritimes, 4541 notices visibles (numérisées)
    Ces cartes postales représentent des scènes de la vie quotidienne, des monuments historiques, des paysages, des modes de transports, dans la plupart des communes du département et dans les agglomérations frontalières avec l'Italie.
    Alpes-Maritimes (département); Vintimille (Italie); San Remo (Italie); vie quotidienne; monument historique; site; transport
  - Clichés photographiques réalisés par les Archives départementales des Alpes-Maritimes et isolés, 1986 - ...; 3 Fi; Alpes-Maritimes. Archives départementales; Film souple; 2 922; Noir et blanc; 2 687; Couleur
    Don, à partir de 1986
    Registre tenu par le laboratoire photographique du Service.
    Base de données informatique intitulée Iconographie des Alpes-Maritimes, 2479 notices visibles (numérisées)
    Photographies d'édifices (dont ceux des Archives) et de cérémonies diverses.
    Alpes-Maritimes (département); Thiery, Roger; Guillemin, Michel; édifice; cérémonie publique
  - Diapositives réalisées par les Archives départementales des Alpes-Maritimes et isolées, 1987 - ...; 4 Fi; Alpes-Maritimes. Archives départementales; Diapositive; 1 737; Couleur
    Don et production interne, à partir de 1987
    Base de données informatique intitulée Iconographie des Alpes-Maritimes, 1245 notices non visibles (non numérisées)
    Photographies d'édifices (dont ceux des Archives), de cérémonies diverses et reproduction de documents conservés aux Archives.
    Alpes-Maritimes (département); Thierry, Roger; Guillemin, Michel; édifice; cérémonie publique
  - Clichés des plans de Turin, 1970; 7 Fi; Tirage papier moderne; 205; Noir et blanc
    Modalités d'entrée inconnues, 1970
    Inventaire des Archives d'Etat de Turin
    Cette sous-série regroupe des reproductions de plans du XVIe siècle des Archives d'Etat de Turin.
    Nice (Alpes-Maritimes); Alpes-Maritimes (département) -- Tunnel de Tende; Antibes (Alpes-Maritimes); cartographie
  - Fonds Charles Nègre, 1863 - 1865; 8 Fi; Nègre, Charles; Plaque de verre; 80; Noir et blanc
    Documents fragiles
    Achat
    Accès libre pour les copies numérisées
    Base de données informatique intitulée Iconographie des Alpes-Maritimes, 75 unités documentaires visibles (numérisées).
    Photographies de monuments et de paysages de Nice, de Menton de Gourdon et de Saint-André, ainsi que de certains événements, tels que le transport des cendres du grand duc Nicolas Alexandrovitch de Russie, le Tsarévitch, et une distribution des prix au lycée Masséna de Nice.
    Nice (Alpes-Maritimes); Menton (Alpes-Maritimes); Gourdon (Alpes-Maritimes); Saint-André (Alpes-Maritimes); Alexandrovitch de Russie, Nicolas (grand duc); monument historique; site; lycée; événement
  - Vues des Alpes Maritimes, par Joseph, 1902 - 1909; 9 Fi; Joseph; Plaque de verre; 44; Noir et blanc
    Don des Archives départementales du Loiret, 1978
    M. Joseph, photographe à Orléans
    Base de données informatique intitulée Iconographie des Alpes-Maritimes, 44 notices visibles (numérisées).
    Ces documents représentent des paysages et des scènes de carnaval dans les Alpes-Maritimes.
    Alpes-Maritimes (département); Loiret. Archives départementales; fête; site
  - Tirages isolés ou produits par le Service des Archives départementales des Alpes-Maritimes, 1870 - 1995; 10 Fi; Giletta, Jean; Cresp; Luce; Nader ;Favier (abbé) ;Foucachon (abbé) ;Thiery, Roger; Guillemin, Michel; Tirage papier ancien et moderne; Environ 5000; Noir et blanc, couleur (864 tirages en albums sur la totalité)
    Base de données informatique intitulée Iconographie des Alpes-Maritimes, 1967 notices.
    Photographies de pièces géologiques, de monuments, de paysages, d'événements, de fêtes ou de festivals...
    Alpes-Maritimes (département); monument historique; site; fête; manifestation culturelle
  - Collection Lucarelli, Années 1950; 11 Fi; Lucarelli, Jean; Plaque de verre; 2 501; Noir et blanc; Film souple; 6; Tirage papier moderne; 2 509
    Jean Lucarelli était installé rue Lépante à Nice.
    Base de données informatique intitulée Iconographie des Alpes-Maritimes, 2515 notices.
    Photographies de paysages et de monuments de la Côte-d'Azur, de la Vallée du Rhône et de la Corse.
    Alpes-Maritimes (département); Côte-d'Azur Menton (Alpes-Maritimes); Marseille (Alpes-Maritimes); Vallée du Rhône Corse (région administrative); monument historique; site
  - Collection Paule Goffi, 1991; 12 Fi; Goffi, Paule; Carte postale; 290
    Achat, 1991
    Base de données informatique intitulée Iconographie des Alpes-Maritimes,, 290 notices visibles (numérisées).
    Photographies représentant des monuments, des marchés, des lignes de chemin de fer et des scènes de rues dans le département des Alpes-Maritimes.
    Alpes-Maritimes (département); monument historique; architecture; transport ferroviaire; vie quotidienne
  - Collection Pouzet, 13 Fi; Pouzet, Paul (1852-1934); Carte postale ancienne; 150
    Don des Archives départementales de l'Ardèche, février 1985
    Docteur Paul Pouzet (1852-1934), médecin à Privas, s'installa et mourut à Cannes.
    Base de données informatique intitulée Iconographie des Alpes-Maritimes, notices non visibles.
    Ces documents représentent les édifices caractéristiques des hameaux et villages du département des Alpes-Maritimes.
    Alpes-Maritimes (département); architecture
  - Fonds Préfecture des Alpes-Maritimes, 1911; 18 Fi; Alpes-Maritimes. Préfecture; Plaque de verre; 59; Noir et blanc; Tirage papier ancien; 100; 130 x 180
    Versement
    Accès libre pour les épreuves
    Base de données informatique intitulée Iconographie des Alpes-Maritimes, 56 notices non visibles (non numérisées).
    Il s'agit de photographies de l'extérieur et de l'intérieur (avec ameublement) de la Préfecture des Alpes Maritimes en 1911, du temps du préfet André de Joly.
    Nice (Alpes-Maritimes); Joly, André de (Préfet des Alpes-Maritimes); architecture
  - Service de la Communication du Conseil général, 1989 - 1992; 20 Fi; Alpes-Maritimes. Service de la communication du Conseil général; Véran, Georges; Diapositive; > 5000; Couleur
    Versement, mai 1996
    Base de données informatique, Iconographie des Alpes-Maritimes, en cours de saisie 3623 notices non visibles (non numérisées) au 25 octobre 2006.
    Photographies de réunions politiques et de manifestations subventionnées par le Conseil général ou auxquelles des services du Conseil Général participaient.
    Alpes-Maritimes (département); vie politique; économie; cérémonie publique
  - Fonds Sauser, Fin des années 1930; 21 Fi; Sauser, Maurice; Film souple; 470; Noir et blanc; Tirage papier moderne; Carte de vœux, carte postale, vignette; Numérisation de sauvegarde consultable sur place (21 albums)
    Achat avec contrat et clauses, octobre 1991
    Base de données informatique, Iconographie des Alpes-Maritimes, 388 notices visibles sur place (numérisées) pour 495 notices saisies.
    Photographies représentant des monuments, des jardins publics, des hameaux, des villes et des paysages du département des Alpes-Maritimes.
    Alpes-Maritimes (département); espace vert; monument historique; site
  - Fonds du laboratoire photographique départemental de l'Équipement, 1939 - 1975; 22 Fi; Alpes-Maritimes. Laboratoire photographique départemental de l'équipement; Film souple; >15000; Noir et blanc; Plaque de verre; 446
    Versement, 1987
    Le laboratoire photographique départemental de l'Équipement était chargé de l'inventaire des travaux faits ou à faire dans les Alpes-Maritimes et parfois dans le Var.
    Base de données informatique, Iconographie des Alpes-Maritimes, en cours 2530 notices visibles (numérisées) pour 3048 unités documentaires saisies en octobre 2006. Les tirages cotés dans 598 W sont répertoriés dans la base "Archives administratives après 1940".
    Photographies représentant des ouvrages d'art, la reconstruction après les dommages de la Seconde Guerre mondiale, les réseaux routiers et ferroviaires et les transports dans le département.
    Ce fonds est également composé de photographies de personnalités: préfets, ministres et maires présents à des inaugurations ou à d'autres cérémonies officielles.
    Alpes-Maritimes (département); Var (département); Escande, Paul; Haag, Paul; Hutin, Georges; ouvrage d'art; reconstruction; guerre mondiale (1939-1945); réseau routier; réseau ferroviaire; transport; fouille archéologique; inauguration; préfet; ministre; maire; visite officielle
  - Service de Restauration des Terrains de Montagne (RTM), 1887 - 1960; 23 Fi; Alpes-Maritimes. Restauration des terrains de Montagne; Plaque de verre; 2 156; Noir et blanc
    Base de données informatique, Iconographie des Alpes-Maritimes, accessible en salle de lecture (1737 notices visibles pour 1749 notices saisies)
    Photographies de reliefs avec bassins de réceptions, de plateaux, plaines, ravins, vallées, prairies, fleuves, affluents et cours d'eau.
    Alpes-Maritimes (département); forêt; aménagement forestier; reboisement
  - Fonds Erczi, 1983 - 1992; 24 Fi; Erczi; Film souple inversible; 898; Couleur
    Achat avec contrat et clauses
    Base de données informatique, Iconographie des Alpes-Maritimes, 899 unités documentaires, notices non visibles (non numérisées).
    Photographies de sites et de monuments (essentiellement religieux) des Alpes-Maritimes et de quelques manifestations culturelles et sportives telles que le Festival de Cannes, le rallye d'Antibes ou le Grand prix de Monaco.
    Alpes-Maritimes (département); commune; édifice cultuel; monument historique; tourisme; site; manifestation culturelle; manifestation sportive
  - Fonds Joseph Bovis, 1895 - 1940; 26 Fi; Bovis, Joseph; Tirage papier moderne d'après plaque de verre négative ancienne
    Production interne à partir de documents prêtés par l'architecte Joseph Bovis en 1995
    L'architecte Joseph Bovis construisit des villas à Beaulieu-sur-Mer. Christian Bovis, petit-fils de Joseph Bovis, fils de Marcel Bovis, tous deux architectes à Beaulieu-sur-mer dans le cadre de la réalisation de villas.
    Réalisation de villas.
    Beaulieu-sur-Mer (Alpes-Maritimes); architecture
  - Fonds de Rochemonteix, 1880 - 1902; 27 Fi; Rochemonteix, Adolphe de (vicomte); Plaque de verre; 167; Noir et blanc; Tirage papier ancien; 149 (1 album de 29 tirages en planche sur la totalité)
    Don
    Jacques Henri Adolphe de Chalvet, vicomte de Rochemonteix (Pradines 10 janvier 1837, Nice 10 décembre 1902) et arrière grand-oncle du donateur A. de Rochemonteix. Originaire du Cantal, maire de Cheylade, et candidat libre à l'Ecole des Chartes (1871-1875), il est l' auteur de plusieurs ouvrages sur les abbayes cisterciennes et les églises romaines de la Haute Auvergne et de guides touristiques sur Nice, Monaco et Menton.
    Base de données informatique intitulée Iconographie des Alpes-Maritimes, 113 notices visibles (numérisées) pour 327 notices saisies.
    Ces photographies ont été prises au cours des voyages d'Adolphe de Rochemonteix dans les Alpes-Maritimes et en Italie, à la Belle époque.
    Elles concernent également le Cantal et d'autres régions françaises.
    Nice (Alpes-Maritimes); Pays niçois (Alpes-Maritimes); architecture; vie quotidienne; loisir; habitat rural
  - Fonds de l'Institut Géographique National, 1994-1995; 28 Fi; Institut Géographique National; Tirage papier moderne; 1 370; 240 x 260
    Achat, décembre 1994 et septembre 1995
    Cartes situant les périmètres des vues.
    Base de données informatique, Iconographie des Alpes-Maritimes,, analyse par cote matérielle (boite).
    Fonds de l'Institut géographique national
    Ces photographies ont été prises lors des missions de juin-novembre 1994 et de juin 1995 après les inondations et les crues du Var.
    Ces missions couvraient les Alpes-Maritimes (Moyen et Haut-Pays, littoral), des régions italiennes (proches des limites du département), les Alpes-de-Haute-Provence, les Hautes-Alpes et le Var.
    Ce fonds présente un intérêt dans divers domaines tels que l'étude du relief, des parcs naturels, de l'occupation des sols, des axes routiers et des installations portuaires.
    Alpes-Maritimes (département); Hautes-Alpes (département); Alpes-de-Haute-Provence (département); Var (département); Italie; inondation; parc naturel; réseau routier; port; urbanisme
  - Fonds Erhard, 1923 - 1931; 29 Fi; Erhard, Fabien; Plaque de verre positive stéréotype; 38; Noir et blanc
    Don de M. Fabien Erhard en 1995
    Base de données informatique, intitulée Iconographie des Alpes-Maritimes, 38 notices non visibles (non numérisées).
    Photographies représentant des paysages de Corse et de la France continentale.
    Photographies de l'exposition coloniale de 1931 à Paris.
    France; Corse (département); site; manifestation culturelle
  - Fonds Michou Strauch, 1960 - 1970; 30 Fi; Strauch, Michou; Film souple; 1 911; Noir et blanc; Planche contact papier moderne
    Achat avec contrat et clauses, 1995
    Accès soumis à autorisation
    Non saisi, non dépouillé.
    Ce fonds concerne la vie économique et sociale à Nice à la fin du XXe siècle.
    Nice (Alpes-Maritimes); économie; société
  - Fonds Michel Guillemin, 1984 - 1994; 31 Fi; Guillemin, Michel; Film souple; 3 400; Noir et blanc; Tirage papier moderne; 50; Diapositive; 1 000; Couleur; Diapositive de type Ektachrome
    Achat, 1995
    Michel Guillemin était photographe aux Archives départementales des Alpes-Maritimes.
    Fonds non saisi, non dépouillé.
    Ce fonds concerne la pêche à Cagnes-Sur-Mer et à Villeneuve-Loubet ainsi que le Festival de Cannes.
    Cagnes-sur-Mer (Alpes-Maritimes); Villeneuve-Loubet (Alpes-Maritimes); Cannes (Alpes-Maritimes); pêche à la ligne; manifestation culturelle; port; festival
  - Fonds Yvonne Leca, 1885 - 1985; 32 Fi; Chabaud, Virginie; Tirage papier ancien et moderne; 193; Noir et blanc; Carte postale ancienne, estampe; 4; Couleur
    Base de données informatique, Iconographie des Alpes-Maritimes, 198 notices non visibles (non numérisées).
    Ce fonds se rapporte aux documents concernant les familles Chabaud, Rance et Peretti et rassemblés sous le vocable de Fonds Yvonne Leca.
    Ces photographies représentent en particulier Vallauris, le Cannet et l'Algérie.
    Vallauris (Alpes-Maritimes); Le Cannet (Alpes-Maritimes); Algérie; Chabaud (famille); Rance (famille); Peretti (famille); famille
  - Fonds Gargano, 1927 - 1994; 33 Fi; Gargano, Vincent; Film souple; 5 456; Noir et blanc; 60 x 60, 240 x 360; 7; Couleur
    Achat auprès de Jacques Gargano, 1997
    Vincent Gargano, photographe de presse de 1927 à sa mort en 1994.
    Base de données "Iconographie des Alpes-Maritimes"
    145 reportages antérieurs à 1978, couvrant essentiellemnt les années 60 relatifs aux sports, équipements, mode, magasins, fêtes populaires.
    Alpes-Maritimes (département); vie politique; fête nationale; inauguration; sport; mode; magasin
  - Collection Bourgade, fonds Baylone, Début du XXe siècle; 35 Fi; Baylone, Simon; Baylone Frères; Tirage papier ancien et moderne; 57; Diapositive; 760
    Il s'agit de reproductions de cartes postales réalisées au début du XXe siècle par Simon Baylone (photographe), éditées par les Frères Baylone de Nice, et prêtées par Mme Bourgade pour reproduction aux Archives des Alpes-Maritimes.
    Reproduction interne de documents prêtés
    Base de données informatique, intitulée Iconographie des Alpes-Maritimes, 760 unités documentaires non visibles (non numérisées).
    Photographies représentant la vie quotidienne, des jardins et des lieux publics à Nice et sur le Côte d'Azur.
    Nice (Alpes-Maritimes); Côte-d'Azur (France); espace vert; vie quotidienne
  - Fonds de la parfumerie Chiris de Grasse, 1925 - 1957; 32 J / 40 Fi; Usines Chiris (atelier photographique; Grasse); Plaque de verre; 709; Noir et blanc, couleur
    Don, 1990 - 1991
    Accès interdit
    Répertoire des clichés négatifs sur verre des usines Chiris, 33 pages manuscrites, 1995; base de données informatique "Iconographie des Alpes-Maritimes"(non numérisées).
    Photographies des fleurs et des plantes entrant dans la composition des parfums.
    Alpes-Maritimes (département); fleur; horticulture; parfum; Chiris
  - Fonds Marquet, 1949 - 1976; 44 Fi; Marquet, Mario; Film souple; 4 000; Noir et blanc; 60 x 60, 240 x 360; Tirage papier; 156
    Achat à Mario Marquet, 1999
    Mario Marquet, photographe de presse.
    Vie politique internationale et protocolaire du département (visites de souverains et présidents de la République), vie culturelle (acteurs, peintres, festivals), actualités quotidiennes (incendies, inondations, manifestations).
    Alpes-Maritimes (département); vie politique; vie culturelle; vie sportive; vie religieuse
  - Fonds Boca, 1919 - 1925; 45 Fi; Vallée, Yves; Boca, Yves; Plaque de verre; 22; 60 x 130, 90 x 60, 85 x 75; Plaque de verre stéréoscopique; 107
    Achat à Yves Boca, 2000
    Yves Vallée (1858-1926), né à Morlaix, entre comme gérant dans la papeterie familiale Vallée sise à Loc-Maria en 1891. Après 16 ans de direction, il se retire à Versailles puis Neuilly-sur-Seine. Ses premières photographies remontent à 1884 et chaque voyage en Europe ou sur la Côte d'Azur fait l'objet de nombreux clichés photographiques.
    Vues générales, édifices et monuments importants d'une commune, promenades du littoral, ports.
    Alpes-Maritimes (département); édifice; monument historique; paysage; port
  - Fonds de l'Office de tourisme de Saint-Paul-de-Vence, 1954 - 1993; 46 Fi; Gomot, Jacques; Office de tourisme de Saint-Paul de Vence; 6 000; Film souple; Noir et blanc, couleur; Tirage papier, diapositive
    Dépôt de la commune de Saint-Paul de Vence, 2001
    Jacques Gomot, photographe professionnel installé à Saint-Paul de Vence.
    Commune de Saint-Paul: personnalités du spectacle, artistes, monuments, sites, manifestations, éléments d'architecture.
    Saint-Paul-de-Vence (Alpes-Maritimes); acteur; chanteur; artiste
  - Fonds Dhumez, Première moitié du XXe siècle; 4 J / 47 Fi; Dhumez, Hubert; Plaque de verre; 393; Noir et blanc; Film souple; 1 455; Tirage papier; 580
    Legs
    Hubert Dhumez (1882-1954) passa l'essentiel de son existence à Cannes. D'abord homme de lettres, on lui doit plusieurs contes et récits touchant à la Provence, des chroniques littéraires, historiques, folkloriques et touristiques parues dans le Petit Niçois entre 1923 et 1931, des émissions à Radio-Méditerranée jusqu'en 1939.
    Durant les vingt dernières années de sa vie, il se tourna vers l'érudition. C'est ainsi qu'il constitua un ensemble de photographies particulièrement intéressantes pour la région, notamment en ce qui concerne l'art religieux niçois. Bibliothécaire et archiviste de la ville de Cannes de 1939 à 1944, il se mit à étudier l'histoire de Cannes et de sa région depuis le XVe siècle, activité qui l'occupa jusqu'à la fin de ses jours.
    Base de données informatique, Iconographie des Alpes-Maritimes, 1036 notices visibles (numérisées).
    Ce fonds est composé de portraits, de vues de monuments historiques et de vues des communes du littoral et de l'arrière-pays des Alpes-Maritimes, en particulier des régions de Cannes, Grasse, Antibes.
    Alpes-Maritimes (département); Cannes (Alpes-Maritimes); Grasse (Alpes-Maritimes); Antibes (Alpes-Maritimes); portrait; monument historique; site
  - Fonds de l'Intitut géographique national (IGN), 1945 - 1948; 50 Fi; Institut géographique national, mission photographique aérienne; Tirage papier; 60 x 60
    Inconnu
    IGN, mission photographique aérienne.
    180 vues aériennes prises à 4000 m d'altitude lors de missions photographiques entre 1945-1948 représentant le relief alpin et parfois les voies de communication, la répartition des cultures et de l'habitat.
    Beuil (Alpes-Maritimes); Bairols (Alpes-Maritimes); Sauze (Alpes-Maritimes); Valdeblore (Alpes-Maritimes); relief alpin; voie communication; culture
  - Fonds Jellinek, 1909 - 1929; 54 Fi; Jellinek; Jellinek, Emil; Plaque de verre; Plaque de verre stéréoscopique; 2 000 à 3 000; 105 x 45, 1 160 x 430; Tirage photographique; Environ 100
    Achat à M. Brych, 2005
    Emil Jellinek (1853-1918), homme d'affaires et consul de l'Empire austro-hongrois en poste à Nice où il possède deux résidences secondaires. Représentant de la firme Daimler dans la région et amoureux de l'automobile, il passe commande d'un nouveau modèle dénommé Mercedes comme le prénom de sa fille.
    Le fonds comporte des vues de manifestations (meeting aérien, combat naval de fleurs, batailles de fleurs, course cycliste), de son yacht, de régates, de ports des Alpes-Maritimes et de la Côte d'Azur, des vues de Nice et de la villa Mercedes, de la famille Jellinek et de routes de l'arrière-pays niçois. D'autres photographies sont prises lors de manoeuvres militaires de l'armée impériale austro-hongroise en Bohême et en Albanie. Enfin une partie du fonds concerne une croisière vers les Etat-Unis, avec vues de New-York et des chutes du Niagara, un voyage de Paris à Vienne, et d'autres déplacements en Corse et à Gènes.
    Alpes-Maritimes (département); Albanie; Autriche-Hongrie; New-York (Etats-Unis d'Amérique); Corse (région administrative); Gênes (Italie); manifestation; meeting aérien; course cycliste; régate; croisière; port; crue; manœuvre militaire
  - Fonds Schmidt, 1952 - 1961; 56 Fi; Photos Schmidt; Film souple; 45; 180 x 240; Tirage papier; 54
    Achat à la société "Photos Schmidt", 2007
    Société "Photos Schmidt", installée au Ban Saint Martin (57050), spécialisée dans la prise de vue aérienne depuis les années 1950.
    Vues aériennes à basse altitude de Cannes, Monaco, Grasse et diverses villes des Alpes-Maritimes.
    Alpes-Maritimes (département); vue aérienne
  - Fonds Franchetti, 1900 - 1944; 57 Fi; Gilletta, Jean; Franchetti; Degand; Bellini; Tirage papier; 7; Noir et blanc; 100 x 140; 1; Couleur; Carte postale; 140 x 90
    Don de Monsieur Franchetti, 2007
    Vues de Nice: travaux d'endiguement aux abords de Carras et d'élévation de bâtiments quartier Saint-Charles. Vues de bâtiments à Cannes, Eze, Contes, Roquefort-les-pins.
    Alpes-Maritimes (département); Nice (Alpes-Maritimes); endiguement; bâtiment
  - Fonds Basquin, 1900 - 1911; 58 Fi; Basquin, Paul; Duprat; Société Pathé; Plaque de verre stéréoscopique; 149; 105 x 470
    Don de Mme Duprat, 2007
    Paul Basquin, photographe de la société Pathé, a séjourné sur la Côte d'Azur en 1910-1911 à l'occasion de tournages de films et de repérages de sites. Ce fonds a été donné par sa fille Mme Duprat.
    Paysages et villages des Alpes-Maritimes.
    Alpes-Maritimes (département); paysage; village
  - Collection de plaques de verre représentant des architectures du département, Vers 1900; 59 Fi; Plaque de verre stéréoscopique; 12; 130 x 180
    Achat en vente publique, 2007
    Accès interdit avant numérisation
    Vues de Nice, Peille, Villeneuve-Loubet, Drap, Gorges du Loup
    Alpes-Maritimes (département); pont; bâtiment
  - Fonds Jean Luce de Grasse, 1886 - 1916; 60 Fi; Luce, Jean; Gilbert; Imbert; Bergé-Andreu; Levy; Pravaz J.; Rey; 15 000; Plaque de verre stéréoscopique; 90 x 120, 105 x 45, 240 x 300; Film souple au nitrate; 30 (Boîtes en bois confectionnées par le producteur pour les plaques de verre, albums pour les tirages papier)
    Dépôt, 2007
    Collection Jean Luce donnée en 1923 aux musées de Grasse.